【裁判字號】    87,上易,6635
【裁判日期】    890314
【裁判案由】    毒品危害防制條例
【裁判全文】
臺灣高等法院刑事判決                  八十七年度上易字第六六三五號
    上  訴  人  臺灣板橋地方法院檢察署檢察官
    被      告  乙○○
右上訴人，因被告違反毒品危害防制條例案件，不服臺灣板橋地方法院，八十七年度
訴字第三五號，中華民國八十七年三月七日第一審判決（起訴案號：臺灣板橋地方法
院檢察署八十六年度偵字第一六０六八、二三二四七號）、（併辦案號：臺灣板橋地
方法院檢察署八十六年度偵字第二二六三號、八十七年度偵字第一八三一五、二二五
三五號）提起上訴，本院判決如左：
    主      文
原判決關於乙○○部分撤銷。
乙○○連續施用第二級毒品，累犯，免刑。扣案之第二級毒品安非他命乙包（毛重零
點陸公克）沒收銷燬之、吸食器乙個沒收。
    事      實
乙○○曾於民國八十五年間因違反麻醉藥品管理條例案件，經原審有判處有期徒刑肆
月，如易科罰金以佰元折算壹日，甫於八十五年十二月三十日易科罰金執行完畢，
又於八十六年間復因同前條例案件，經原審於八十六年六月十八日判處有期徒刑伍月
，如易科罰金以佰元折算壹日確定，仍不思悔改，竟自八十六年六月十九日起（起
訴書誤載為自同年七月二十日起）至同年七月二十一日止，在台北縣土城市○○路○
段七十二號柯有忠、柯永堂（以上二人原審均另案審結）住處，以將第二級毒品安非
他命置入吸食器加熱後吸取其煙之方式，連續多次非法施用第一級毒品，嗣於八十六
年七月二十四日晚上九時三十分許，為警在上開住處循線查獲。案經台北市政府警察
局移送台灣板橋地方法院檢察署檢察官偵查起訴。案發後乙○○仍以同一方法，連續
多次在台北縣板橋市○○路一五０巷五─一號自宅等地，非法施用第二級毒品安非他
命，先於八十六年十一月二十日十九時十五分許，經警循線在台北縣中和市○○路二
二七號前查獲。又於八十七年八月二十一日凌晨零時十五分，為警於乙○○上開住宅
巷口停置乙○○所有ＥＸ─三七八八號自小客車內再次查獲，並扣得乙○○所有已供
施用第二級毒品安非他命所用之吸食器乙個。最後於八十七年十月十三日二十三時許
，為警在上開宅內再次查獲，並扣得第二級安非他命乙包（毛重零點陸公克）。案經
台北市政府警察局萬華分局、台北縣警察局中和分局、台北縣警察局板橋分局報請台
灣板橋地方法院檢察署檢察官移送併辦。
    理      由
一、訊據被告對於右揭犯行坦承不諱，並有扣案之第二級毒品安非他命乙包（毛重０
    ．六公克）、吸食器乙個附卷佐證，而被告被查獲時所採尿液經送檢驗結果均呈
    安非他命陽性反應，此有憲兵司令部刑事支援中心八十六年十月四日綱得字第一
    四四六八號鑑驗通知書、八十六年十二月三十日綱得字第一八八一八號鑑驗通
    知書、台北縣衛生局八十七年九月十八日北縣衛煙檢字第二七五五六號檢驗成
    績書各乙份在卷可改。要之，本案事證極為明確，被告犯行至堪認定，應予依法
    論科。
二、原審據以論科，固非無見。惟被告行為後，麻醉藥品管理條例於八十七年五月二
    十日公布修正為毒品危害防制條例，上開二條例相比較結果，以裁判時之新法即
    毒品危害防制條例較有利於被告，自應適用較有利於被告之毒品危害防制條例。
    核被告所為，應成立該條例第十條第二項之罪，其持有第二級毒品之低度行為為
    施用之高度行為所吸收，不另論罪，其先後多次犯行，時間緊接，犯罪構成要件
    相同，顯係基於概括之犯意反覆為之，乃連續犯以一罪論。又被告有如事實欄內
    所載之前科及執行情形，經其供明在卷，並有台灣高等法院檢察署刑案紀錄簡覆
    表乙份在卷可稽，其於五年之內再犯有期徒刑以上刑之本罪，為累犯，依法加重
    其刑。另併辦部分因與起訴部分間，有裁判上乙罪之連續犯關係，本院自得併予
    審判，附此明。本院依職權裁定被告送觀察勒戒，認有繼續施用毒品傾向，再
    裁定施以強制戒治，茲已執行期滿，此有台灣板橋地方法院檢察署八十九年一月
    三十一日甲○金調字第七四三五號函、該署八十八年度戒執護助字第二六五號保
    護管束執行卷宗、台灣桃園監獄八十九年一月四日桃監澄教字第０００一四號函
    各乙份在卷可考，檢察官執此為上訴意旨，指摘原判決此部分不當，請求撤銷改
    判，為有理由，本院自應就此部分撤銷改判，並應依法為免刑之判決，至扣案之
    第二級毒品安非他命乙包（毛重０．六公克），依上開條例第十八條第一項前段
    ，宣告沒收銷燬之，又吸食器乙個，乃被告已供犯罪所用之物，且為被告所有，
    經其供明在卷，依法並宣告沒收。
據上論結、應依刑事訴訟法第三百六十九條第一項前段、第三百六十四條、第二百九
十九條第一項前段，毒品危害防制條例第十條第二項、第十八條第一項前段、第二十
三條第一項、第三十五條第三款，刑法第十一條前段、第二條第一項、第五十六條、
第四十七條、第三十八條第一項第二款，判決如主文。
本案經檢察官王安明到庭執行職務。
中    華    民    國    八十九    年       三       月        十四      日
                          臺灣高等法院刑事第七庭
                              審判長法  官  許  文  章
                                    法  官  蘇  隆  惠
                                    法  官  施  俊  堯
右正本證明與原本無異。
不得上訴。
                                    書記官  丁  淑  蘭
中    華    民    國    八十九    年       三       月       十五       日
附錄本案論罪科刑法條全文：
毒品危害防制條例第十條第二項：
施用第二級毒品者，處三年以下有期徒刑。


司法院資訊處製作；財團法人民間司法改革基金會備份。
